臺灣桃園地方法院刑事裁定  
111年度聲字第1044號
聲  請  人  臺灣桃園地方檢察署檢察官
受  刑  人  鄭旻翔




上列聲請人因受刑人數罪併罰有二裁判以上，聲請定其應執行之
刑（111年度執聲字第677號），本院裁定如下：
    主  文
鄭旻翔所犯如附表所示之罪，所處如附表所示之刑，應執行拘役
壹佰日，如易科罰金，以新臺幣壹仟元折算壹日。
    理  由
一、聲請意旨略以：受刑人鄭旻翔因竊盜案件，先後經判決確定
    如附表所示之刑，應依刑法第53條及第51條第6款規定，定
    其應執行之刑，爰依刑事訴訟法第477條第1項規定，聲請裁
    定其應執行之刑等語。
二、按裁判確定前犯數罪者，併合處罰之；又數罪併罰，分別宣
    告其罪之刑，若宣告多數拘役者，於各刑中之最長期以上，
    各刑合併之刑期以下，定其刑期，但不得逾120日，刑法第5
    0條及第51條第6款分別定有明文。次按數罪併罰應依分別宣
    告其罪之刑為基礎，定其應執行刑，此觀刑法第51條規定自
    明，是一裁判宣告數罪之刑，雖曾定執行刑，再與其他裁判
    宣告之刑定執行刑時，前定執行刑當然失效，仍應以各罪宣
    告之刑為基礎，定其執行刑，不得以「前定執行刑」為基礎
    ，再與「後裁判宣告刑」，定其執行刑；又刑事訴訟法第37
    0條第2項、第3項，就第二審上訴案件定應執行刑者，已明
    定適用不利益變更禁止原則，故分屬不同案件之數罪併罰有
    更定執行刑者，倘數罪之刑，曾定執行刑，再與其他裁判宣
    告之刑定其執行刑時，法理上亦應受前開原則拘束，即另定
    之執行刑，裁量所定之刑期，不得較重於「前定執行刑」加
    計「後裁判宣告刑」之總和，且重定執行刑時，裁量減輕之
    刑期，所占各刑合併刑期總和之百分比，不得較前定執行刑
    所減輕之百分比，顯然減少。又按二裁判以上數罪，其中一
    部分雖已執行完畢，如該數罪尚未全部執行完畢，然因依刑
    法第54條及司法院院字第1304號解釋意旨，所謂數罪併罰之
    各罪中有受赦免或因刑法不處罰其行為而免其刑之執行，致
    僅餘一罪之情形有別，自仍應依刑法第53條規定，定其應執
    行刑。末按數罪併罰有二裁判以上者，依刑法第51條規定，
    定其應執行之刑，為刑法第53條所定；而刑法第53條應依刑
    法第51條第5款至第7款規定，定其應執行之刑者，由該案犯
    罪事實最後判決之法院之檢察官，聲請該法院裁定之，刑事
    訴訟法第477條第1項定有明文。
三、經查：
㈠、本件受刑人犯如附表所示之各罪，先後經臺灣板橋地方法院
    （現為臺灣新北地方法院）及本院判處如附表所示之刑確定
    ，且各罪犯罪時間均於如附表編號1所示臺灣板橋地方法院9
    9年度簡字第9149號判決確定前發生，並本院亦為各案件犯
    罪事實之最後判決法院，經本院審閱各該刑事判決書及臺灣
    高等法院被告前案紀錄表無訛，認首揭聲請為正當，應予准
    許。
㈡、於法律性拘束之外部界限內，即如附表所示各刑中之最長期
    以上（拘役50日）、各刑合併之刑期以下（拘役120日）之
    法定範圍內酌定其應執行刑。又如附表編號1至2所示各罪前
    經臺灣板橋地方法院以100年度聲字第4143號裁定定應執行
    拘役70日，加計如附表編號3所示刑期（拘役40日）之總和
    ，即為本件定應執行拘役110日之內部性界限。
㈢、本院就如附表所示各罪定其應執行刑，應審酌受刑人所犯如
    附表所示各罪均為竊盜罪，如附表編號1至2所示竊盜罪之犯
    罪時間皆於98年10月間，如附表編號3所示竊盜罪之犯罪時
    間為99年9月，行為態樣與動機均相類，所侵害之法益並非
    具有不可替代性或不可回復性之個人法益，各罪之責任非難
    重複程度較高。衡酌如附表各罪之犯罪事實間關聯性甚低、
    法律規範目的相同、受刑人違反情節之嚴重性及所各罪反應
    其人格特性與傾向、對其施以矯正之必要性，以及貫徹刑法
    量刑公平正義理念之內部限制等因素，就受刑人所犯如附表
    所示各罪為整體非難之綜合評價。又因刑罰之科處，應以行
    為人責任為基礎，考量刑罰對受刑人造成之痛苦程度係以刑
    度增加而生加乘效果，故使用過度刑罰，恐有邊際效應遞減
    之不當效果。兼衡受刑人如附表編號1至2所示各罪曾定應執
    行刑，為避免多次聲請定應執行刑，致以恤刑名義獲取刑度
    優惠，形同鼓勵受刑人利用此制度換取刑度上不正利益，而
    與刑罰相當性原則相悖。從而，本件爰定其應執行之拘役如
    主文所示，併諭知易科罰金之折算標準。暨本院裁量減輕之
    刑期，所占如附表所示之各刑合併刑期（拘役120日）總和
    約為16.67％，已較前定應執行刑者優惠。併援引臺灣桃園地
    方檢察署受刑人鄭旻翔定應執行刑案件一覽表資為附表。
㈣、受刑人所犯如附表編號1至2所示之罪，所處如附表編號1至2
    所示之刑，雖已於民國100年4月6日拘役執行完畢出監，有
    臺灣高等法院被告前案紀錄表附卷可佐，惟受刑人於如附表
    編號1所示之判決確定前，另犯如附表編號3所示之罪，並經
    檢察官聲請本院定其應執行刑，揆諸首揭說明，受刑人所犯
    如附表編號3所示之罪尚未執行完畢，仍應與如附表編號1至
    2所示之罪，合併定應執行刑，然已執行完畢部分，不能重
    複執行，自應由檢察官於指揮執行時扣除，附此敘明。
據上論斷，應依刑事訴訟法第477條第1項，刑法第53條、第51條
第6款、第41條第1項前段，裁定如主文。    
中　　華　　民　　國　　111 　年　　4 　　月　　12　　日
                  刑事第六庭    法　官　何啓榮
以上正本證明與原本無異。
如不服本裁定，應於裁定送達後5 日內向本院提出抗告狀。
　　　　　　　　　　　　　　　  書記官　張詠昕
中　　華　　民　　國　　111 　年　　4 　　月　　13　　日
附表：臺灣桃園地方檢察署受刑人鄭旻翔定應執行刑案件一覽表